臺灣高等法院刑事判決　　　　　　　 100年度上訴字第2169號
上　訴　人
被　　　告　方思涵
上　一　人
指定辯護人　本院公設辯護人陳德仁
被　　　告　練明宜
　　　　　　　　　　　地址)
上　一　人
選任辯護人　李怡欣律師
　　　　　　王元勳律師
上列上訴人即被告違反毒品危害防制條例案件，不服臺灣板橋地
方法院100年度訴字第673號，中華民國100年6月9日第一審判決
（起訴案號：臺灣板橋地方法院檢察署100年度偵字第3527 號）
，提起上訴，本院判決如下：
    主  文
上訴駁回。
    事  實
一、方思涵前於民國97年間因施用毒品案件，經臺灣板橋地方法
    院以98年度簡字第691 號判處有期徒刑3 月確定，又於98年
    間施用毒品，為臺灣板橋地方法院以98年度簡字第1984號判
    處有期徒刑4 月確定，嗣由臺灣板橋地方法院以98年度聲字
    第2723號定其應執行有期徒刑6 月確定後，甫於98年11月24
    日易科罰金執行完畢。詎不知悔改，明知甲基安非他命為毒
    品危害防制條例第2條第2項第2款所規定之第二級毒品，不
    得非法販賣、持有，竟仍為謀買進賣出間之價差獲利，每向
    綽號趴兄之李啟祥（現由臺灣板橋地方法院以100年度訴字
    第956號毒品危害防制條例案件另為審理中）以1兩支付新臺
    幣（下同）6萬5千元之大概對價購入甲基安非他命後（換算
    每公克甲基安非他命之購入成本約為1,733元），即單獨或
    各與練明宜、劉瑋臻（由檢察官另案偵辦中）、王志寶共同
    意圖營利，而自行基於販賣第二級毒品之犯意或分和前述之
    人為犯意聯絡，先後為如附表一販賣甲基安非他命與陳金龍
    、如附表二販賣甲基安非他命與盧威呈，及如附表三販賣甲
    基安非他命與陳志和之犯行，並陸續取得附表內所示之各次
    對價。
二、嗣經警據依法核發之通訊監察書對於方思涵持用之門號0000
    000000號、0000000000號行動電話加以監聽，於掌握相關情
    節後，即持聲請取得之搜索票，於100年1月25日前往方思涵
    位於新北市○○區○○街65巷2弄10號3樓之住處進行搜索，
    並扣得甲基安非他命10包（驗餘淨重總計17.9925公克）、
    電子磅秤1臺、分裝袋1批、行動電話2支（內含門號0000000
    000號、0000000000號SIM卡各1枚），繼循線查獲上情。
三、案經內政部警政署基隆港務警察局移送臺灣板橋地方法院檢
    察署檢察官偵查起訴。
    理  由
壹、程序部分：
    刑事訴訟法第159條第1項雖規定，被告以外之人於審判外之
    言詞或書面陳述，除法律有規定外，不得作為證據。惟依同
    法第159條之5第1項、第2項規定，經當事人於審判程序同意
    作為證據，法院審酌該言詞陳述或書面陳述作成時之情況，
    認為適當者，亦得為證據。當事人於法院調查證據時，知有
    第159條第1項不得為證據之情形，而未於言詞辯論終結前聲
    明異議者，視為有前項之同意（指同條第1項之同意作為證
    據），此乃第159條第1項所容許，得作為證據之例外規定之
    一。查檢察官、被告方思涵、練明宜及其等之辯護人於言詞
    辯論終結前，均未就本院所調查之相關供述證據主張有刑事
    訴訟法第159條第1項不得為證據之情形，本院復審酌各該證
    據作成時之情況，認為適當，是經調查之以下供述證據均有
    證據能力，合先敘明；又查本案被告兩人之歷次所為陳述，
    其與辯護人均未爭執當中任意性，可認並無違法取得之任何
    情事，證據能力應亦無須質疑。另其餘非屬供述證據部分，
    原即無傳聞法則之適用，查其取得過程復無何明顯瑕疵可指
    ，自併得作為本案事實認定之證據，合先敘明。
貳、實體方面：
一、被告方思涵就其被訴販賣第二級毒品甲基安非他命與陳金龍
    、盧威呈、陳志和，交易態樣則如附表一、附表二各編號，
    及如附表三所示之相關犯行，迭於偵訊、原審及本院準備程
    序時均坦承不諱，而其所陳之經過，核亦與證人陳金龍偵訊
    時之結證所述，證人盧威呈之警、偵與原審審理時到庭所為
    之相關證稱，及證人陳志和之警詢、偵查與原審審理作證所
    言均幾相符合，復有被告方思涵前先持用之門號0000000000
    號行動電話，及其後使用之門號0000000000號行動電話分於
    附表中所載時間，和陳金龍、盧威呈、陳志和聯繫時經予監
    聽記錄之各次交易相關通訊監察譯文在卷可參（見100 年度
    偵字第3527號卷第13至15、17至18頁反面、20至21頁反面）
    ，此外復有被告方思涵經查獲時，為警扣得且為交通部民用
    航空局航空醫務中心鑑定確認之甲基安非他命10包（驗餘淨
    重總計17.9925公克）堪為對照，有該局100年3月14日航藥
    鑑字第0000000號、第0000000Q號毒品鑑定書可資佐據（見
    100年度偵字第3527號卷第147至148頁），及另搜得之電子
    磅秤1臺、分裝袋1批，與行動電話2支扣案可證（其中1支並
    安裝有被告方思涵用以和購毒者聯絡交易事項所用之門號00
    00000000號SIM卡1枚），故被告方思涵出於任意性之自白核
    與事實相符，應可採信。另查：
(一)起訴書雖認被告方思涵於附表一編號1、6，附表二編號4中
    ，係己身獨自完成販賣第二級毒品與陳金龍、盧威呈之相關
    犯行。惟參諸卷附通訊監察譯文之聯繫對話內容所示，於前
    開各次交易之中，每均係由劉瑋蓁先代被告方思涵接聽電話
    ，並與陳金龍、盧威呈議定價額數量後，再轉由被告方思涵
    實際交付甲基安非他命，顯見劉瑋蓁斯時同存共犯販賣第二
    級毒品罪之犯意聯絡，而其實際負起和對方確認買賣合意細
    節之形成經過，當更屬販毒行為之彼此分擔，起訴書疏未論
    及被告方思涵與劉瑋蓁間之以上共犯情節，尚有所失。又起
    訴書另謂被告方思涵販賣甲基安非他命與陳志和時，委託交
    付毒品者之真實姓名尚待查證。然查，證人陳志和早於警詢
    之初，即明白指證是由王志寶出面與其交易，應可認定與被
    告方思涵同犯附表三所為之該人身分係王志寶無誤，爰併作
    補充說明如前。起訴書另謂盧威呈於附表二編號1中所積欠
    之1千元購毒價款，已在附表二編號2當時向被告方思涵如數
    清償，然於附表二編號1、2交易間之99年12月18日22時55分
    許，兩人事實上另有聯繫，而由卷附通訊監察譯文對話內容
    觀之，可知當時盧威呈係因顧慮款項不足故向被告方思涵請
    求暫行賒帳，盧威呈既於起訴事實範圍外，尚與被告方思涵
    另存金錢往來關係並有欠款之狀況，則在此後之附表二編號
    2時點下，盧威呈於通訊監察譯文內述及補給之1千元，是否
    即為附表二編號1之交易所欠價款，尚難證明，起訴書併將
    之列為被告方思涵本案販毒所得，尚非允洽，而予剔除。
(二)證人陳金龍固於原審審理時到庭改稱：伊曾打電話向方思涵
    購買甲基安非他命，但她都沒有拿給伊，伊說的5百、1千是
    之前跟她借錢欠的，在地檢署說方思涵有拿甲基安非他命給
    伊，是因為伊怕如果說不是的話會被收押，是警察這樣跟伊
    說的，伊有去現場，但沒有拿到毒品，方思涵沒有下來伊就
    走了，伊前後曾經跟方思涵約拿毒品，但沒有拿到，約被放
    鴿子7、8次，伊則不曾對她抱怨云云。姑不論證人陳金龍所
    稱每向被告方思涵透露購毒意願，起初雖均獲應允，卻屢遭
    被告方思涵爽約以對，致購毒未果，其竟未有絲毫怨言，更
    對被告方思涵之戲謔態度毫不介意，猶仍與被告方思涵一再
    接觸自甘受騙，顯悖於經驗法則，於附表一編號7該次交易
    當中，兩人於通訊監察譯文中曾談及之：A（即被告方思涵
    ）：多少；B（即證人陳金龍）：同款5呀，怎麼越來越少呀
    ；A：漲價呀，縮貨呀等對話內容，證人陳金龍具體質疑相
    同價款下，所能購得之毒品重量卻漸次變少，足徵被告方思
    涵與證人陳金龍間早有交易事實存在。依上所述，證人陳金
    龍於原審翻異之舉，無非係迴護被告方思涵之詞，無可採信
    ，且被告方思涵已坦認附表一各編號所示交易確已完成，自
    無以此為有利被告方思涵之認定。
二、訊據被告練明宜雖矢口否認有何與被告方思涵共同販賣甲基
    安非他命與盧威呈如附表二編號1所示之犯行，於原審及本
    院均辯稱：伊當時並不知道方思涵請其外出交給盧威呈之物
    為甲基安非他命云云，其辯護人則以：當時被告練明宜在睡
    覺，其對被告方思涵與盧威呈之聯繫經過全無所悉，且當時
    被告方思涵僅向被告練明宜表示須向盧威呈要回5百元，卻
    從未提及該筆款項實為購毒價金一事，況被告練明宜本不知
    甲基安非他命呈現何等外觀，是其就遭被告方思涵利用交付
    毒品及收受對價此點應無認識等語，以為補充置辯。惟查：
(一)被告練明宜與被告方思涵就前揭販賣第二級毒品與盧威呈一
    事，確有犯意聯絡與行為分擔，業據被告練明宜於偵查中以
    ：當時伊在睡覺，方思涵把伊挖起來，叫伊拿東西出去，轉
    交給人家，方思涵叫伊跟對方收錢，印象中好像收5百元，
    當時伊猜測裡面應該是毒品，伊摸就摸的出來，是硬的，應
    該是（甲基）安非他命，這是違法，伊心裡有數，但是伊身
    為她男朋友，就算是幫她，伊幫她拿毒品不止這一次，伊承
    認有幫方思涵販賣（甲基）安非他命，伊認罪等語綦詳（見
    100年度偵字第3527號卷84至87頁）；被告練明宜事後雖改
    稱其並不知情，供稱：曾經跟被告方思涵說很討厭這種東西
    ，如果伊知道，伊一定會發飆云云。被告方思涵轉以證人身
    份作證時亦表示：伊不想讓練明宜知道，練明宜知道伊有施
    用甲基安非他命，還曾經因此責罵伊云云，附和被告練明宜
    所陳辯解，然被告二人既不否認該次盧威呈去電探詢購毒事
    宜時，被告練明宜正處熟睡之中，被告方思涵如不欲被告練
    明宜察覺，應暗地完成毒品交易，反將被告練明宜喚醒交付
    甲基安非他命予盧威呈，且其所為包裝亦不足使被告練明宜
    無法查知內容物，被告二人對未能提出合理說明，依被告方
    思涵為被告練明宜之女友，其事後所為有利被告練明宜之不
    合理證詞，自難期符實而無足採。
(二)被告練明宜故辯稱伊在檢察官面前，因第一次上法庭，因對
    檢察官訊問原意有所誤解，方稱其已猜到被告方思涵交付之
    物內藏毒品，而為認罪之陳述云云。惟查被告練明宜最初接
    受員警詢問之時，即經告以其所涉者為毒品案件，應對若率
    予坦承參與被告方思涵與盧威呈交易過程，將涉犯販毒重罪
    ，其在為警移送，再由檢察官重為詢問時，若非決定坦承面
    對，豈會隨性捏造如前說法，置個人權益於不顧。綜上可知
    ，被告練明宜前揭所辯要與事理相悖，其事後改謂係因誤會
    坦承本案，毫無邏輯可言，並無足採，其於偵訊所為之自白
    ，確係出於被告個人之自由意志無訛。
(三)再查，被告練明宜因被告方思涵之請託而應允出面交付議定
    重量之甲基安非他命予盧威呈，並收受販售之部分價款，參
    與販賣第二級毒品罪構成要件行為，自難解免共同正犯責任
    ，至其是否位居販毒策劃之核心角色，對其共同正犯之罪責
    並無影響。
三、按毒品危害防制條例所處罰之販賣毒品罪，其成立除客觀上
    有買賣毒品之行為外，主觀上並須具有藉買賣毒品以從中謀
    取利益之意圖。被告方思涵就附表之相關所為，自偵訊中即
    供稱確實賺取一些跑路費，因其替買主張羅來源，故會要求
    在價款上有所補貼，其在警詢之初，亦供承甲基安非他命之
    販入價格，換算每克毒品購買成本僅約為1,733元，其屢以
    如附表所示之售價進行轉賣，其圖利之事實自明。且查，毒
    品之非法交易政府一向查禁森嚴，且會予以重罰，衡諸常情
    ，被告倘非有利可圖，自無平白自願負擔重罰高度風險之理
    ，由是益可徵被告方思涵販賣甲基安非他命之價格必較買入
    為高，其確具營利意欲應無庸議。又被告方思涵自承與被告
    練明宜同居共處已達7、8年之久，就此未見被告練明宜有任
    何爭執，且於偵訊之中，被告練明宜亦清楚坦認知道被告方
    思涵有在販毒，然因其身為對方男友只能應允代收價款並交
    付毒品，據此當足認被告練明宜受被告方思涵委託為附表二
    編號1之犯行時，對被告方思涵圖利之犯意已有認識而共同
    為之，亦可認定。
四、綜上各述相互佐參，本案事證已臻明確，被告方思涵、練明
    宜犯行洵堪認定，均應予依法論科。
五、論罪科刑：
    核被告方思涵就如附表一、二各編號及附表三所為，被告練
    明宜就如附表二編號1之所為，均係犯毒品危害防制條例第4
    條第2項之販賣第二級毒品罪。被告方思涵於各次販賣與被
    告練明宜於附表二編號1販賣前持有第二級毒品甲基安非他
    命之低度行為，皆為販賣之高度行為所吸收，均不另論罪。
    被告方思涵於附表一編號9所示犯行中，利用不知情之盧威
    呈交付毒品與收取價款，為間接正犯。被告方思涵就附表一
    編號1、6、10及附表二編號4之所為與劉瑋蓁間，就附表二
    編號1之所為與被告練明宜間，就附表三之所為與王志寶間
    ，各具犯意聯絡與行為分擔，均論以共同正犯。被告方思涵
    販賣第二級毒品15次之犯行，犯意各別，行為互異，應予分
    論併罰。又查被告方思涵前曾因犯他案而有如事實欄一所載
    ，經法院判處罪刑確定並已執行完畢之情形，有本院前案紀
    錄表在卷可參，其於5年內故意再犯本案有期徒刑以上之各
    罪，均為累犯，除法定刑無期徒刑部分依法不得加重外（原
    審漏未記載「無期徒刑部分依法不得加重」，應予補正），
    餘均應依法加重其刑。另按毒品危害防制條例第17條第2項
    規定：「犯第4條至第8條之罪於偵查及審判中均自白者，減
    輕其刑。」該條規定係指偵查及審判中均有自白犯罪而言，
    故僅須被告於偵、審中均曾經自白，即得認有該條項之適用
    ，不以始終承認為必要。又自白乃對自己之犯罪事實全部或
    主要部分為肯定供述之謂，且非以其係有罪之肯定為必要，
    縱時日、處所、行為態樣等非構成犯罪事實之要素略有不符
    ，或另有阻卻違法、阻卻責任事由存在之主張，亦不影響其
    為自白（最高法院99年度台上字第7050號、99年度台上字第
    6608號判決參照）。經查，被告方思涵於偵查、原審及本院
    準備程序時就附表所示各罪均自白，被告方思涵就如前犯行
    ，均應依毒品危害防制條例第17條第2項之規定減輕其刑，
    並先加後減之（原審漏未就先加後減予以諭知，應予補正）
    。另販賣第二級毒品罪之法定刑為無期徒刑或7年以上有期
    徒刑，得併科1千萬元以下罰金，然同為販賣毒品之人，其
    原因動機不一，犯罪情節亦非必相同，或為大盤毒梟，抑或
    屬中、小盤者，甚有可能僅止於吸毒者友儕間為求互通有無
    之少量交易所為，各人販賣行為所造成危害社會之程度自屬
    有異，法律科處此類犯行，所設之法定最低本刑卻同如上述
    ，難謂盡符事理之平，於此情形，倘依其情狀處以適切徒刑
    ，即足生懲儆之效，並可達防衛社會之目的者，自非不可依
    客觀之犯行與主觀之惡性兩者加以考量其情狀，是否存有足
    予憫恕之處，再適用刑法第59條規定酌量減輕其刑，以求個
    案裁判之量刑，能斟酌至當，符合比例原則。基此以查，被
    告方思涵前所犯毒品相關案件僅係施用行為，被告練明宜更
    無任何犯罪紀錄，顯見其二人素行尚非不佳，此有卷存本院
    被告兩人之前案紀錄表可供佐據，且參諸本案認定其等販賣
    甲基安非他命之交易重量與金額本非甚鉅，被告練明宜與被
    告方思涵共同犯行復僅有1次，以其情節論之，惡性均未達
    重大不赦之程度，縱以前揭法定本刑最輕度繩之，猶有過重
    之嫌，於此實有情輕法重，在客觀上足以引起一般同情，堪
    予憫恕之處，爰再依刑法第59條規定，就被告兩人所為犯行
    皆酌予減輕其刑，關於被告方思涵部分則先加重後遞減之。
六、原審審理結果，認被告方思涵就如附表一、二各編號及附表
    三所為，被告練明宜就如附表二編號1之所為，罪證明確認
    其人二人均犯毒品危害防制條例第4條第2項之販賣第二級毒
    品罪，並審酌被告方思涵、練明宜無視於國家對於杜絕毒品
    犯罪之禁令，亦瞭解甲基安非他命對於施用之人將有一定之
    戕害，販賣毒品之行為更將危及社會秩序，竟仍為上開犯行
    ，危害國民身心健康及風氣治安，甚屬不當，動機、目的亦
    無足取，然另念及被告方思涵於犯罪後已能坦承犯行，面對
    己非，態度堪稱良好，被告練明宜雖否認犯罪，然依卷存證
    據，僅得證明其曾就被告方思涵主導之販毒經過有所協助，
    難認其同位於犯罪核心之角色，及斟酌其犯罪手段與行為所
    得等一切情狀，認被告方思涵共同販賣第二級毒品罪，分別
    均量處有期徒刑2年，認被告練明宜共同販賣第二級毒品罪
    ，量處有期徒刑3年8月；又被告方思涵所犯附表所示之販賣
    第二級毒品共15罪，罪名與犯罪態樣均屬雷同，且均係侵害
    國家維護國民健康目的之同一法益，各次犯行之時間，極為
    接近，因被告方思涵販賣而流入市面之第二級毒品甲基安非
    他命數量均屬非鉅，對國民健康之危害，尚非嚴重，基於罪
    責相當原則，並參酌刑法第51條第5款係採限制加重原則，
    而非累加原則之意旨，爰就被告方思涵所犯再定應執行之刑
    為有期徒刑10年。又按以營利為目的販賣毒品，經多次販賣
    後，持有剩餘毒品被查獲，其各次販賣毒品行為，固應併合
    處罰。惟該持有剩餘毒品之低度行為，應僅為最後一次販賣
    毒品之高度行為所吸收，不另論罪。則就該查獲之剩餘毒品
    ，自只能於最後一次販賣毒品罪宣告沒收銷燬，不得於各次
    販賣毒品罪均一併宣告（最高法院98年度台上字第1063號判
    決參照），是扣案之甲基安非他命10袋（驗餘淨重總計17.9
    925公克），內含有第二級毒品甲基安非他命成分此節業經
    鑑驗屬實而如前述，且因甲基安非他命屬細微結晶，部分必
    已沾附於塑膠袋上，若欲完全析離，雖非不可能，但此舉對
    毒品危害防制政策之施行，並無特殊助益，且徒費執行之成
    本，是應依毒品危害防制條例第18條第1項前段規定，在被
    告方思涵於附表二編號4最後一次販賣毒品所為中併宣告沒
    收銷燬之。又按犯毒品危害防制條例第4條至第9條、第12條
    、第13條或第14條第1項、第2項之罪者，其供犯罪所用或因
    犯罪所得之財物，均沒收之，如全部或一部不能沒收時，追
    徵其價額或以其財產抵償之，該條例第19條第1項定有明文
    ，且共同正犯犯罪所得之財物為新臺幣時，因係合併計算，
    且於全部或一部不能沒收時以其財產抵償之，為避免執行時
    發生重複沒收、抵償之情形，故各共同正犯之間係採連帶沒
    收主義，於裁判時應諭知被告共同犯罪所得財物應與其他共
    同正犯連帶沒收，如全部或一部不能沒收時，應以其等財產
    連帶抵償之（最高法院98年度台上字第6920號判決參照）。
    查本案另扣得之電子磅秤1臺、分裝器1批，均為被告方思涵
    所有，於販賣第二級毒品時，得持之裝放、磅秤甲基安非他
    命晶體以為使用，凡此均據被告方思涵供承在卷，自分別屬
    其自為，或與被告練明宜等共同犯本案各該犯行所用之物，
    而扣案之行動電話同經被告方思涵坦承屬其個人所有，則被
    告方思涵先後安裝門號0000000000號、0000000000號SIM卡
    進而使用，以為聯絡完成本案相關犯罪，自應分別於其及被
    告練明宜主文項下，依毒品危害防制條例第19條第1項前段
    宣告沒收，至扣案前揭SIM卡既為被告方思涵否認屬其自行
    申辦之物，縱該物屬本案犯罪所用，於此仍無從宣告沒收，
    併予敘明。至被告方思涵單獨或共同與被告練明宜等人因販
    毒收受之如附表揭示各次價款所得，自應依前開毒品危害防
    制條例第19條第1項之規定，併予宣告沒收及連帶沒收，如
    全部或一部不能沒收時，應以被告方思涵個人財產抵償，或
    以其與共同正犯如被告練明宜等人之財產連帶抵償之；至王
    志寶就附表三、劉瑋蓁就附表一編號1、6、附表二編號4所
    為共同販賣第二級毒品情節，及證人陳金龍於原審審理時悖
    於先前陳述，是否另涉偽證嫌疑部分，當應由檢察官另行偵
    查後再為適法之處置等語，核無認定事實錯誤、量刑瑕疵或
    違背法令之情形，其結論尚無不合。被告方思涵上訴指摘原
    審量刑過重，被告練明宜猶執陳詞否認犯行，指摘原判決不
    當云云，惟按科刑時必須審酌犯人本身之犯罪情狀，社會一
    般事項固不得據為科刑輕重之唯一標準，然非不得併予審酌
    而為科刑輕重之參考；且刑法第59條所謂「犯罪之情狀」與
    同法第57條所謂「一切情狀」，並非有截然不同之領域，於
    裁判上酌減其刑時，本應就犯罪一切情狀，包括該第57條所
    列舉之事項，予以全盤考量，審酌其犯罪有無可憫恕之事由
    ，以為判斷，故適用第59條酌量減輕其刑時，並不排除第57
    條所列舉10款事由之審酌；且事實審法院是否適用刑法第59
    條酌量減輕其刑，係屬審判人員自由裁量之職權範圍（最高
    法院100年度台上字第3301號判決參照）。原判決已於理由
    欄詳予審酌刑法第57條各款及前開所列情狀，暨審酌被告二
    人犯罪有無可憫恕之事由，以為判斷予以綜合考量，對被告
    二人共同販賣第二級毒品犯行減輕其刑，已審酌被告交易毒
    品之數量、金額等犯罪情狀，確有可憫恕之事由，並於理由
    內詳為記載，此乃其職權之適法行使，核其認事用法尚無違
    誤，亦無判決理由不備，或其他輕重相差懸殊等量刑有所失
    出或失入之違法或失當之處。被告方思涵及練明宜上訴意旨
    ，無非就原審量刑職權之適法行使，或就原判決已明確認定
    詳細說明之事項為爭執，指摘原判決不當，均為無理由，應
    予駁回。
七、被告方思涵經合法傳喚，無正當理由未到庭，爰不待其陳述
    ，逕行判決。
據上論斷，應依刑事訴訟法第368條、第371條，判決如主文。
本案經檢察官張秋雲到庭執行職務。
中    華    民    國    100   年    10    月     6    日
                  刑事第十一庭      審判長法  官  許宗和
                                          法  官  潘進柳
                                          法  官  沈君玲
以上正本證明與原本無異。
如不服本判決，應於收受送達後10日內向本院提出上訴書狀，其
未敘述上訴之理由者並得於提起上訴後10日內向本院補提理由書
（均須按他造當事人之人數附繕本）「切勿逕送上級法院」。
                                          書記官  彭于瑛
中    華    民    國   100    年    10    月    7     日
附表一：販賣與陳金龍部分
┌─┬────┬────┬────┬────┬────────┬─┬─────────┐
│編│毒品種類│交易時間│交易地點│交易金額│聯絡方式        │罪│宣告刑            │
│號│與重量  │        │        │        │                │名│                  │
│  │        │        │        │        │                │  │                  │
│  │        │        │        │        │                │  │                  │
├─┼────┼────┼────┼────┼────────┼─┼─────────┤
│1 │甲基安非│99年10月│新北市新│5 百元  │陳金龍先於當日20│共│累犯，處有期徒刑貳│
│  │他命約0.│17日20時│莊區（臺│        │時6 分許以門號09│同│年。扣案電子磅秤壹│
│  │1 公克  │12分許  │北縣已於│        │00000000號行動電│販│臺、分裝袋壹批，及│
│  │        │        │99年12月│        │話與方思涵持用之│賣│曾安裝門號00000000│
│  │        │        │25日改制│        │門號0000000000號│第│64號SIM 卡之行動電│
│  │        │        │為新北市│        │行動電話聯絡，由│二│話壹支均沒收；未扣│
│  │        │        │，原轄下│        │與方思涵同具犯意│級│案販賣第二級毒品所│
│  │        │        │鄉鎮市均│        │聯絡之劉瑋蓁接聽│毒│得新臺幣伍佰元與劉│
│  │        │        │改制為區│        │，約定交易金額與│品│瑋蓁連帶沒收之，如│
│  │        │        │，下同）│        │地點後，隨於其時│  │全部或一部不能沒收│
│  │        │        │昌盛街65│        │再以前開電話聯繫│  │時，以其與劉瑋蓁之│
│  │        │        │巷2 弄10│        │表示已經抵達，方│  │財產連帶抵償之。  │
│  │        │        │號3 樓方│        │思涵乃出面交付甲│  │                  │
│  │        │        │思涵住處│        │基安非他命，並收│  │                  │
│  │        │        │樓下    │        │取價款而完成交易│  │                  │
│  │        │        │        │        │。              │  │                  │
├─┼────┼────┼────┼────┼────────┼─┼─────────┤
│2 │甲基安非│99年10月│同上    │5 百元  │陳金龍先於當日20│販│累犯，處有期徒刑貳│
│  │他命約0.│22日20時│        │        │時50分許以上述門│賣│年。扣案電子磅秤壹│
│  │1公克   │53分許  │        │        │號行動電話與方思│第│臺、分裝袋壹批，及│
│  │        │        │        │        │涵持用之前開門號│二│曾安裝門號00000000│
│  │        │        │        │        │行動電話聯絡，約│級│64號SIM 卡之行動電│
│  │        │        │        │        │定交易金額與地點│毒│話壹支均沒收；未扣│
│  │        │        │        │        │後，隨於其時再以│品│案販賣第二級毒品所│
│  │        │        │        │        │前開電話聯繫表示│  │得新臺幣伍佰元沒收│
│  │        │        │        │        │已經抵達，由方思│  │之，如全部或一部不│
│  │        │        │        │        │涵出面交付甲基安│  │能沒收時，以其財產│
│  │        │        │        │        │非他命，並收取價│  │抵償之。          │
│  │        │        │        │        │款而完成交易。  │  │                  │
├─┼────┼────┼────┼────┼────────┼─┼─────────┤
│3 │甲基安非│99年10月│同上    │5 百元  │陳金龍先於當日18│販│累犯，處有期徒刑貳│
│  │他命約0.│28日18時│        │        │時55分許以上述門│賣│年。扣案電子磅秤壹│
│  │1 公克  │59分許  │        │        │號行動電話與方思│第│臺、分裝袋壹批，及│
│  │        │        │        │        │涵持用之前開門號│二│曾安裝門號00000000│
│  │        │        │        │        │行動電話聯絡，約│級│64號SIM 卡之行動電│
│  │        │        │        │        │定交易金額與地點│毒│話壹支均沒收；未扣│
│  │        │        │        │        │後，隨於其時再以│品│案販賣第二級毒品所│
│  │        │        │        │        │前開電話聯繫表示│  │得新臺幣伍佰元沒收│
│  │        │        │        │        │已經抵達，由方思│  │之，如全部或一部不│
│  │        │        │        │        │涵出面交付甲基安│  │能沒收時，以其財產│
│  │        │        │        │        │非他命，並收取價│  │抵償之。          │
│  │        │        │        │        │款而完成交易。  │  │                  │
├─┼────┼────┼────┼────┼────────┼─┼─────────┤
│4 │甲基安非│99年11月│同上    │5 百元  │陳金龍於當時以上│販│累犯，處有期徒刑貳│
│  │他命約0.│5 日17時│        │        │述門號行動電話與│賣│年。扣案電子磅秤壹│
│  │1 公克  │25分許  │        │        │方思涵持用之前開│第│臺、分裝袋壹批，及│
│  │        │        │        │        │門號行動電話聯絡│二│曾安裝門號00000000│
│  │        │        │        │        │，除約定交易金額│級│64號SIM 卡之行動電│
│  │        │        │        │        │外，其另表明已在│毒│話壹支均沒收；未扣│
│  │        │        │        │        │方思涵住處樓下，│品│案販賣第二級毒品所│
│  │        │        │        │        │方思涵隨即出面交│  │得新臺幣伍佰元沒收│
│  │        │        │        │        │付甲基安非他命，│  │之，如全部或一部不│
│  │        │        │        │        │並收取價款而完成│  │能沒收時，以其財產│
│  │        │        │        │        │交易。          │  │抵償之。          │
├─┼────┼────┼────┼────┼────────┼─┼─────────┤
│5 │甲基安非│99年11月│同上    │1 千元  │陳金龍於當時以上│販│累犯，處有期徒刑貳│
│  │他命超過│17日20時│        │        │述門號行動電話與│賣│年。扣案電子磅秤壹│
│  │0.1 公克│42分許  │        │        │方思涵另持用之門│第│臺、分裝袋壹批，及│
│  │        │        │        │        │號0000000000號行│二│安裝門號0000000000│
│  │        │        │        │        │動電話聯絡，除約│級│號SIM 卡之行動電話│
│  │        │        │        │        │定交易金額外，其│毒│壹支均沒收；未扣案│
│  │        │        │        │        │另表明已在方思涵│品│販賣第二級毒品所得│
│  │        │        │        │        │住處樓下，方思涵│  │新臺幣壹仟元沒收之│
│  │        │        │        │        │隨即出面交付甲基│  │，如全部或一部不能│
│  │        │        │        │        │安非他命，並收取│  │沒收時，以其財產抵│
│  │        │        │        │        │價款而完成交易。│  │償之。            │
├─┼────┼────┼────┼────┼────────┼─┼─────────┤
│6 │甲基安非│99年12月│同上    │5 百元  │陳金龍於當時以上│共│累犯，處有期徒刑貳│
│  │他命不到│1 日22時│        │        │述門號行動電話與│同│年。扣案電子磅秤壹│
│  │0.1 公克│17分許  │        │        │方思涵另持用之該│販│臺、分裝袋壹批，及│
│  │        │        │        │        │支門號行動電話聯│賣│安裝門號0000000000│
│  │        │        │        │        │絡，由與方思涵同│第│號SIM 卡之行動電話│
│  │        │        │        │        │具犯意聯絡之劉瑋│二│壹支均沒收；未扣案│
│  │        │        │        │        │蓁接聽，除約定交│級│販賣第二級毒品所得│
│  │        │        │        │        │易金額外，其另表│毒│新臺幣伍佰元與劉瑋│
│  │        │        │        │        │明已在方思涵住處│品│蓁連帶沒收之，如全│
│  │        │        │        │        │樓下，方思涵隨即│  │部或一部不能沒收時│
│  │        │        │        │        │出面交付甲基安非│  │，以其與劉瑋蓁之財│
│  │        │        │        │        │他命，並收取價款│  │產連帶抵償之。    │
│  │        │        │        │        │而完成交易。    │  │                  │
├─┼────┼────┼────┼────┼────────┼─┼─────────┤
│7 │甲基安非│99年12月│新北市新│5 百元  │陳金龍於當日21時│販│累犯，處有期徒刑貳│
│  │他命不到│2 日21時│莊區昌盛│        │2 分許以上述門號│賣│年。扣案電子磅秤壹│
│  │0.1 公克│3 分許  │街65巷2 │        │行動電話與方思涵│第│臺、分裝袋壹批，及│
│  │        │        │弄10號3 │        │另持用之該支門號│二│安裝門號0000000000│
│  │        │        │樓方思涵│        │行動電話聯絡，除│級│號SIM 卡之行動電話│
│  │        │        │住處門外│        │約定交易金額外，│毒│壹支均沒收；未扣案│
│  │        │        │        │        │其另表明已在方思│品│販賣第二級毒品所得│
│  │        │        │        │        │涵住處樓下，方思│  │新臺幣伍佰元沒收之│
│  │        │        │        │        │涵隨即請陳金龍上│  │，如全部或一部不能│
│  │        │        │        │        │樓，並於門外交付│  │沒收時，以其財產抵│
│  │        │        │        │        │甲基安非他命，及│  │償之。            │
│  │        │        │        │        │向陳金龍收受價款│  │                  │
│  │        │        │        │        │而完成交易。    │  │                  │
├─┼────┼────┼────┼────┼────────┼─┼─────────┤
│8 │甲基安非│99年12月│同上    │1 千元  │陳金龍於當時以上│販│累犯，處有期徒刑貳│
│  │他命超過│5 日1 時│        │        │述門號行動電話與│賣│年。扣案電子磅秤壹│
│  │0.1 公克│49分許  │        │        │方思涵另持用之該│第│臺、分裝袋壹批，及│
│  │        │        │        │        │支門號行動電話聯│二│安裝門號0000000000│
│  │        │        │        │        │絡，約定交易金額│級│號SIM 卡之行動電話│
│  │        │        │        │        │與地點後，隨於其│毒│壹支均沒收；未扣案│
│  │        │        │        │        │時再以前開電話聯│品│販賣第二級毒品所得│
│  │        │        │        │        │繫表示已經抵達，│  │新臺幣壹仟元沒收之│
│  │        │        │        │        │由方思涵開門請陳│  │，如全部或一部不能│
│  │        │        │        │        │金龍上樓，並於門│  │沒收時，以其財產抵│
│  │        │        │        │        │外交付甲基安非他│  │償之。            │
│  │        │        │        │        │命，及向陳金龍收│  │                  │
│  │        │        │        │        │售價款而完成交易│  │                  │
│  │        │        │        │        │。              │  │                  │
├─┼────┼────┼────┼────┼────────┼─┼─────────┤
│9 │甲基安非│99年12月│新北市新│1 千元（│陳金龍於當時以上│販│累犯，處有期徒刑貳│
│  │他命重量│23日22時│莊區昌盛│方思涵是│述門號行動電話與│賣│年。扣案電子磅秤壹│
│  │不詳    │4 分許  │街65巷2 │日先允陳│方思涵另持用之該│第│臺、分裝袋壹批，及│
│  │        │        │弄10號3 │金龍暫賒│支門號行動電話聯│二│安裝門號0000000000│
│  │        │        │樓方思涵│價款，陳│絡並議定交易金額│級│號SIM 卡之行動電話│
│  │        │        │住處樓下│金龍已另│，然因陳金龍現款│毒│壹支均沒收；未扣案│
│  │        │        │        │在進行下│不足，方思涵乃同│品│販賣第二級毒品所得│
│  │        │        │        │述編號10│意其先行賒欠，繼│  │新臺幣壹仟元沒收之│
│  │        │        │        │交易時將│請託不知情之盧威│  │，如全部或一部不能│
│  │        │        │        │之清償）│呈至樓下將置於提│  │沒收時，以其財產抵│
│  │        │        │        │        │袋與飲料間以為掩│  │償之。            │
│  │        │        │        │        │飾之甲基安非他命│  │                  │
│  │        │        │        │        │交付與陳金龍。  │  │                  │
├─┼────┼────┼────┼────┼────────┼─┼─────────┤
│10│甲基安非│100 年1 │新北市新│1 千元  │陳金龍於當時以上│共│累犯，處有期徒刑貳│
│  │他命重量│月5 日18│莊區昌盛│        │述門號行動電話與│同│年。扣案電子磅秤壹│
│  │不詳    │時52分許│街65巷2 │        │方思涵另持用之該│販│臺、分裝袋壹批，及│
│  │        │        │弄10號3 │        │支門號行動電話聯│賣│安裝門號0000000000│
│  │        │        │樓方思涵│        │絡，由與方思涵同│第│號SIM 卡之行動電話│
│  │        │        │住處門外│        │具犯意聯絡之劉瑋│二│壹支均沒收；未扣案│
│  │        │        │        │        │蓁接聽，除約定交│級│販賣第二級毒品所得│
│  │        │        │        │        │易金額外，其另表│毒│新臺幣壹仟元與劉瑋│
│  │        │        │        │        │明已在方思涵住處│品│蓁連帶沒收之，如全│
│  │        │        │        │        │樓下，劉瑋蓁遂請│  │部或一部不能沒收時│
│  │        │        │        │        │其上樓，並自門縫│  │，以其與劉瑋蓁之財│
│  │        │        │        │        │中交付甲基安非他│  │產連帶抵償之。    │
│  │        │        │        │        │命，再收下陳金龍│  │                  │
│  │        │        │        │        │連同前揭編號9所 │  │                  │
│  │        │        │        │        │欠之價款共2 千元│  │                  │
│  │        │        │        │        │而完成交易。    │  │                  │
└─┴────┴────┴────┴────┴────────┴─┴─────────┘
 附表二：販賣與盧威呈部分
┌─┬────┬────┬────┬─────┬────────┬─┬─────────┐
│編│毒品種類│交易時間│交易地點│ 交易金額 │聯絡方式        │罪│宣告刑            │
│號│與重量  │        │        │          │                │名│                  │
├─┼────┼────┼────┼─────┼────────┼─┼─────────┤
│1 │甲基安非│99年11月│新北市新│1 千5 百元│盧威呈於當日0 時│共│累犯，處有期徒刑貳│
│  │他命約0.│14日1 時│莊區思源│          │43分許以門號0918│同│年。扣案電子磅秤壹│
│  │5公克   │12分許  │路與復興│          │662673號行動電話│販│臺、分裝袋壹批，及│
│  │        │        │路三段交│          │與方思涵上述另持│賣│安裝門號0000000000│
│  │        │        │岔路口臨│          │用之該支門號行動│第│號SIM 卡之行動電話│
│  │        │        │雅緹精緻│          │電話聯絡，兩人先│二│壹支均沒收；未扣案│
│  │        │        │汽車旅館│          │議定毒品重量、交│級│販賣第二級毒品所得│
│  │        │        │處      │          │易金額與地點，待│毒│新臺幣伍佰元與練明│
│  │        │        │        │          │盧威呈於同日1 時│品│宜連帶沒收之，如全│
│  │        │        │        │          │5 分許再以前開電│  │部或一部不能沒收時│
│  │        │        │        │          │話聯繫後，方思涵│  │，以其與練明宜之財│
│  │        │        │        │          │隨將與其同投宿於│  │產連帶抵償之。    │
│  │        │        │        │          │雅緹精緻汽車旅館│  │                  │
│  │        │        │        │          │之練明宜喚醒，兩│  │                  │
│  │        │        │        │          │人遂基於共同之犯│  │                  │
│  │        │        │        │          │意聯絡，由練明宜│  │                  │
│  │        │        │        │          │出面並於其時將甲│  │                  │
│  │        │        │        │          │基安非他命交付與│  │                  │
│  │        │        │        │          │盧威呈，然僅收下│  │                  │
│  │        │        │        │          │5 百元之價款，而│  │                  │
│  │        │        │        │          │允盧威呈就不足部│  │                  │
│  │        │        │        │          │分先行賒欠。    │  │                  │
├─┼────┼────┼────┼─────┼────────┼─┼─────────┤
│2 │甲基安非│99年12月│新北市新│1 千5 百元│盧威呈於當時以上│販│累犯，處有期徒刑貳│
│  │他命重量│23日22時│莊區昌盛│          │述門號行動電話與│賣│年。扣案電子磅秤壹│
│  │不詳    │4 分許  │街65巷2 │          │方思涵另持用之該│第│臺、分裝袋壹批，及│
│  │        │        │弄10號3 │          │支門號行動電話聯│二│安裝門號0000000000│
│  │        │        │樓方思涵│          │絡，除約定交易外│級│號SIM 卡之行動電話│
│  │        │        │住處門外│          │，另表示其已在樓│毒│壹支均沒收；未扣案│
│  │        │        │        │          │下，由方思涵開門│品│販賣第二級毒品所得│
│  │        │        │        │          │使之上樓，並於門│  │新臺幣壹仟伍佰元沒│
│  │        │        │        │          │外交付甲基安非他│  │收之，如全部或一部│
│  │        │        │        │          │命，及收受盧威呈│  │不能沒收時，以其財│
│  │        │        │        │          │所給價款。      │  │產抵償之。        │
├─┼────┼────┼────┼─────┼────────┼─┼─────────┤
│3 │甲基安非│99年12月│同上    │1 千元    │盧威呈先於當日14│販│累犯，處有期徒刑貳│
│  │他命重量│31日15時│        │          │時52分許以上述門│賣│年。扣案電子磅秤壹│
│  │不詳    │10分許  │        │          │號行動電話與方思│第│臺、分裝袋壹批，及│
│  │        │        │        │          │涵另持用之該支門│二│安裝門號0000000000│
│  │        │        │        │          │號行動電話聯絡，│級│號SIM 卡之行動電話│
│  │        │        │        │          │約定交易金額與地│毒│壹支均沒收；未扣案│
│  │        │        │        │          │點後，隨於其時再│品│販賣第二級毒品所得│
│  │        │        │        │          │以前開電話聯繫表│  │新臺幣壹仟元沒收之│
│  │        │        │        │          │示已經抵達，由方│  │，如全部或一部不能│
│  │        │        │        │          │思涵請其上樓並交│  │沒收時，以其財產抵│
│  │        │        │        │          │付甲基安非他命，│  │償之。            │
│  │        │        │        │          │再收取價款而完成│  │                  │
│  │        │        │        │          │交易。          │  │                  │
├─┼────┼────┼────┼─────┼────────┼─┼─────────┤
│4 │甲基安非│100 年1 │新北市新│2 千元    │盧威呈於當時以上│共│累犯，處有期徒刑貳│
│  │他命重量│月12日14│莊區昌盛│          │述門號行動電話與│同│年。扣案電子磅秤壹│
│  │不詳    │時36分許│街65巷2 │          │方思涵另持用之該│販│臺、分裝袋壹批，及│
│  │        │        │弄10號3 │          │支門號行動電話聯│賣│安裝門號0000000000│
│  │        │        │樓方思涵│          │絡，由與方思涵同│第│號SIM 卡之行動電話│
│  │        │        │住處內  │          │具犯意聯絡之劉瑋│二│壹支均沒收；扣案第│
│  │        │        │        │          │蓁接聽，繼約定交│級│二級毒品甲基安非他│
│  │        │        │        │          │易之金額與地點，│毒│命拾包（驗餘淨重拾│
│  │        │        │        │          │嗣於其時盧威呈另│品│柒點玖玖貳伍公克）│
│  │        │        │        │          │以上開電話聯繫再│  │沒收銷燬之；未扣案│
│  │        │        │        │          │次聯繫，劉瑋蓁遂│  │販賣第二級毒品所得│
│  │        │        │        │          │請其上樓進入住處│  │新臺幣貳仟元與劉瑋│
│  │        │        │        │          │，再由方思涵交付│  │蓁連帶沒收之，如全│
│  │        │        │        │          │甲基安非他命與盧│  │部或一部不能沒收時│
│  │        │        │        │          │威呈，並收取價款│  │，以其與劉瑋蓁之財│
│  │        │        │        │          │而完成交易。    │  │產連帶抵償之。    │
└─┴────┴────┴────┴─────┴────────┴─┴─────────┘
 附表三：販賣與陳志和部分
┌─┬────┬────┬────┬─────┬────────┬─┬─────────┐
│編│毒品種類│交易時間│交易地點│ 交易金額 │聯絡方式        │罪│宣告刑            │
│號│與重量  │        │        │          │                │名│                  │
├─┼────┼────┼────┼─────┼────────┼─┼─────────┤
│1 │甲基安非│99年12月│新北市新│7 千元    │陳志和先於當日12│共│累犯，處有期徒刑貳│
│  │他命2 包│18日12時│莊區昌盛│          │時9 分許以門號09│同│年貳月。扣案電子磅│
│  │，共約2 │42分許  │街65巷2 │          │00000000號行動電│販│秤壹臺、分裝袋壹批│
│  │公克    │        │弄10號3 │          │話與方思涵另持用│賣│，及安裝門號098145│
│  │        │        │樓方思涵│          │之該支門號行動電│第│4083號SIM 卡之行動│
│  │        │        │住處樓下│          │話聯絡並約定交易│二│電話壹支均沒收；未│
│  │        │        │        │          │金額與重量，嗣於│級│扣案販賣第二級毒品│
│  │        │        │        │          │同日12時21分許再│毒│所得新臺幣柒仟元與│
│  │        │        │        │          │致電表示將開車前│品│王志寶連帶沒收之，│
│  │        │        │        │          │往方思涵之住處，│  │如全部或一部不能沒│
│  │        │        │        │          │待其於是日12時36│  │收時，以其與王志寶│
│  │        │        │        │          │分許駛抵附近且電│  │之財產連帶抵償之。│
│  │        │        │        │          │聯告知後，受方思│  │                  │
│  │        │        │        │          │涵所託接聽電話，│  │                  │
│  │        │        │        │          │而同具犯意聯絡之│  │                  │
│  │        │        │        │          │王志寶即出面準備│  │                  │
│  │        │        │        │          │代為交易，兩人隨│  │                  │
│  │        │        │        │          │於左記時間會面，│  │                  │
│  │        │        │        │          │繼由陳志和請王志│  │                  │
│  │        │        │        │          │寶上車，而由王志│  │                  │
│  │        │        │        │          │寶於車上交付甲基│  │                  │
│  │        │        │        │          │安非他命，並收取│  │                  │
│  │        │        │        │          │陳志和支付之價款│  │                  │
│  │        │        │        │          │以完成交易。    │  │                  │
└─┴────┴────┴────┴─────┴────────┴─┴─────────┘